臺灣基隆地方法院刑事判決              100年度訴字第676號
公  訴  人  臺灣基隆地方法院檢察署檢察官
被      告  陳志強
上列被告因違反毒品危害防制條例等案件，經檢察官提起公訴（
100 年度毒偵字第1754號），嗣被告於本院準備程序就被訴事實
均為有罪之陳述，經受命法官告知被告簡式審判程序意旨，並聽
取檢察官、被告之意見後，本院合議庭裁定由受命法官獨任進行
簡式審判程序，本院判決如下：
    主  文
陳志強施用第一級毒品，處有期徒刑柒月。又施用第二級毒品，
處有期徒刑月。應執行有期徒刑捌月。
    事  實
一、陳志強前因施用毒品案件，經本院98年度毒聲字第46號裁定
    送觀察、勒戒後，認無繼續施用毒品之傾向，於98年6月9日
    釋放出所，嗣由臺灣基隆地方法院檢察署檢察官以98年度毒
    偵字第20號為不起訴處分確定；其另於85年間，曾因施用安
    非他命及販賣麻藥案件，經法院判決確定後，嗣再經法院裁
    定減刑並併定其應執行刑後，甫於97年2 月21日縮短刑期假
    釋交付保護管束出獄，現仍在假釋期間內（不構成累犯）。
    其復於98年間，因施用第二級毒品案件，經本院98年度基簡
    字第409號判處拘役40日，於98年6月22日易科罰金執行完畢
    （不構成累犯）。
二、詎陳志強仍不知戒絕毒癮，明知海洛因、甲基安非命、安非
    命業經公告列為毒品危害防制條例第2條第2項第1款、第2款
    之第一級、第二級毒品，不得非法持有、施用，仍未戒除施
    用毒品之習性，於上開觀察、勒戒釋放出所後5 年內，各基
    於施用第一級毒品海洛因之犯意，與其基於施用第二級毒品
    甲基安非他命之犯意，於100年7 月19日下午6時許，在基隆
    市○○區○○路345-1號9樓，以將第二級毒品甲基安非他命
    置入鋁箔紙燒烤吸食煙霧之方式，施用第二級毒品甲基安非
    他命1次；另於100年7月19日晚上7時許，在基隆市○○區○
    ○路345-1號9樓，以將第一級毒品海洛因粉末摻水以針筒注
    射靜脈之方式，施用第一級毒品海洛因1次。嗣於同年月20
    日下午6 時40分許，其到警局領取臺灣臺北地方法院檢察署
    觀護人所發告誡書，經毒品列管人口陳志強同意後採集尿液
    送驗結果，其尿液中呈現毒品嗎啡、甲基安非他命陽性反應
    ，始悉上情。
三、案經基隆市警察局第三分局報告臺灣基隆地方法院檢察署檢
    察官偵查起訴。
    理  由
壹、程序方面
一、按除被告所犯為死刑、無期徒刑、最輕本刑為三年以上有期
    徒刑之罪或高等法院管轄第一審案件者外，於法院行準備程
    序進行中，被告先就被訴事實為有罪之陳述時，審判長得告
    知被告簡式審判程序之旨，並聽取當事人、代理人、辯護人
    及輔佐人之意見後，裁定進行簡式審判程序；又簡式審判程
    序之證據調查，不受刑事訴訟法第159條第1項、第161條之2
    、第161條之3、第163條之1及第164條至第170條規定之限制
    ，刑事訴訟法第273條之1第1項、第273條之2 各定有明文。
二、查被告陳志強所犯為死刑、無期徒刑、最輕本刑為三年以上
    有期徒刑以外之罪，且非高等法院管轄第一審之案件，其於
    準備程序就前揭被訴事實為有罪之陳述，經本院合議庭告知
    簡式審判程序之旨，並聽取當事人之意見後，本院合議庭認
    無不得或不宜改依簡式審判程序進行之處，爰依刑事訴訟法
    第273 條之1第1項，裁定由受命法官獨任進行簡式審判程序
    ，合先敘明。
貳、實體方面
一、上揭事實，業據被告陳志強於本院100年9 月30日準備程序、
    審判程序時均坦承不諱（見本院卷第17頁、第21至22頁），
    且被告於上開時、地為警查獲後，經警採集其尿液送台灣尖
    端先進生技醫藥股份有限公司以氣象層析質普儀（GC/MS ）
    法進行鑑驗，結果呈嗎啡及甲基安非他命、安非他命等陽性
    反應，亦有基隆市警察局第三分局偵辦毒品案件尿液檢體對
    照表、台灣尖端先進生技醫藥股份有限公司100 年8月3日濫
    用藥物尿液檢驗報告各1 件在卷可稽（見臺灣基隆地方法院
    檢察署100 年度毒偵字第1754號第7至8頁）。又被告前因施
    用毒品案件，經上開法院裁定送觀察、勒戒後，認無繼續施
    用毒品之傾向，於98年6月9日釋放出所之事實，有臺灣高等
    法院被告前案紀錄表、刑案資料查註紀錄表、全國施用毒品
    案件紀錄表、矯正簡表各1份在卷可佐（見同上毒偵卷第15
    至23頁、第25頁），足徵被告確於上開觀察、勒戒執行完畢
    釋放出所後，5 年內再犯上揭毒品危害防制條例之罪，而事
    證明確，其有上開施用第一、二級毒品之犯行，洵堪認定。
二、查海洛因、甲基安非他命、安非他命係毒品危害防制條例第
    2條第2項第1款、第2款所明定之第一、二級毒品，不得非法
    持有、施用。(一)核被告所為，係犯違反毒品危害防制條例第
    10條第1、2項之施用第一、二級毒品罪。(二)其施用第一、二
    級毒品前之持有毒品之低度行為，均應為施用之高度行為所
    吸收，不另論罪。(三)被告所犯上開二罪間，犯意各別，行為
    互殊，應予分論併罰。
三、玆審酌被告前曾因施用毒品案件，經施以上開觀察、勒戒釋
    放出所後，5 年內再犯本件上揭施用第一、二級毒品罪行，
    足見戒毒意志不堅，毒癮非淺，未能體悟施用毒品對自己、
    家人造成之傷害及社會之負擔，亦另有事實欄所示之施用毒
    品案件，並經本院98年度基簡字第409 號判處拘役40日，於
    98年6 月22日易科罰金執行完畢（不構成累犯），有臺灣高
    等法院被告前案紀錄表在卷可考，顯見被告猶未戒除施用毒
    品之惡習，其抗拒毒品之意志力較為薄弱，自屬可議，惟念
    其犯後坦承犯行，犯後態度良好，並有悔改決心，且施用毒
    品乃自戕行為，未對他人造成危害，及其施用次數、時間等
    一切情狀，爰分別量處如主文所示之刑，再合併定其應執行
    之刑，以鼓勵有戒毒決心之被告，及時醒悟並戒絕毒癮，用
    啟自新。
據上論斷，應依刑事訴訟法第273 條之1 第1 項、第299 條第1
項前段，毒品危害防制條例第10條第1項、第2項，刑法第11條前
段、第51條第5 款，判決如主文。
本件經檢察官曾淑婷到庭執行職務。
中    華    民    國    100    年   10    月    13    日
                   刑事第四庭  法   官  施添寶
以上正本證明與原本無異。
如不服本判決應於收受本判決後10日內向本院提出上訴書狀，並
應敘述具體理由，如未敘述上訴理由者，應於上訴期間屆滿後20
日內補提理由書狀於本院（均須按他造當事人之人數附繕本）「
切勿逕送上級法院」。告訴人或被害人如對於本判決不服者，應
具備理由請求檢察官上訴，其上訴期間之計算係以檢察官收受判
決正本之日期為準。
中    華    民    國    100    年   10    月    14    日
                                書記官  施鴻均
附錄本案判決論罪科刑法條
毒品危害防制條例第10條
施用第一級毒品者，處六月以上五年以下有期徒刑。
施用第二級毒品者，處三年以下有期徒刑。